臺灣臺北地方法院交通事件裁定　　　　　　　　　　九十年度交聲字第一一八二號
　　異　議　人
　　即受處分人　甲○○
右列受處分人因違反道路交通管理處罰條例事件，對於臺北市交通事件裁決所中華民
國九十年十月三十日所為之處分（原處分案號：北市裁三字第駕裁二二－Ｚ0000
0000號），聲明異議，本院裁定如左：
    主      文
異議駁回。
    理      由
一、按汽車在行駛途中，不得任意變換車道；又汽車駛離高速公路主線道擬進入交流
    道時，應先駛入外側車道，再循減速車道逐漸降低速度行駛之，高速公路交通管
    制規則第十一條、第十六條已有明定。又汽車行駛於高速公路，而不遵管制之規
    定者，處汽車駕駛人新臺幣（下同）三千元以上六千元以下罰鍰；而汽車駕駛人
    違反道路交通管理處罰條例第三十三條規定者，除應依該條款處罰鍰外，並予記
    違規點數一點，道路交通管理處罰條例第三十三條第一項、第六十三條第一項第
    一款分別定有明文。而逕行舉發違反道路交通管理事件，經汽車所有人依通知單
    之應到案日期前到案，並告知違規駕駛人姓名、身分證統一編號及住址者，處罰
    機關即應另行通知違規駕駛人到案依法處理；逾應到案日期，處罰機關應依道路
    交通管理處罰條例第八十五條第三項「本條例關於車輛駕駛人之處罰，如應歸責
    於車輛所有人者，處罰車輛所有人」之規定處罰該汽車所有人，違反道路交通管
    理事件統一裁罰標準及處理細則第二十四條亦有明定。
二、本件受處分人即異議人甲○○所有之車牌號碼ＣＱ–七三六八號自用小客車，於
    九十年六月二十六日上午七時五十四分許，在國道二號公路西向十公里匯入國道
    一號公路匝道處，因不依規定循外車道出匝道驟然任意變換車道插入連貫行駛汽
    車之中間未保持安全間距情事，為內政部警政署國道公路警察局第一警察隊警員
    乙○○以拍照之方式採證，並以受處分人所之汽車有違反道路交通管理處罰條例
    第三十三條第一項規定不遵管制規定之違規事實掣單舉發。嗣將舉發通知單送達
    於受處分人後，受處分人固於舉發通知單上所載應到案日期前向原處分機關提出
    申訴，惟並未向原處分機關告知該輛汽車於為警舉發當時之實際駕駛人確實姓名
    及年籍，經原處分機關函請原舉發單位調查結果，原處分機關仍認受處分人所有
    之汽車有上開違規事實，乃依道路交通管理處罰條例第三十三條第一項、第六十
    三條第一項第一款（裁決書漏引第一款，應予補正）、第八十五條第三項、違反
    道路交通管理事件統一裁罰標準表之規定，於九十年十月三十日裁處受處分人罰
    鍰三千元，並記違規點數一點。
三、訊據受處分人甲○○固不否認其所有之車牌號碼ＣＱ–七三六八號自用小客車於
    上開時地變換車道之事實，惟辯稱：伊因要到中壢工業區辦事，但對從北二高轉
    中山高路況不熟，故沿國道二號公路西向行駛，經過桃園交流道看見標誌「臺北
    林口右邊行駛；中正機場中壢左邊行駛」，故依指示行駛內側車道，再開不遠又
    看見標誌「臺北中壢右邊行駛；中正機場左邊行駛」，但當時右線已經塞車，迨
    發現不對已太慢，因該處並未劃設雙黃線，即緩慢開往外側車道云云。然查，受
    處分人所有之車牌號碼ＣＱ–七三六八號自用小客車於匝道口前始驟然任意變換
    車道，插入連貫行駛汽車之中間，未保持安全間距一節，業據證人即目睹本件違
    規情事並拍照採證之警員乙○○結證屬實，並有原採證照片四幀附卷可稽。而高
    速公路上為使行車安全順暢，於交流道前二公里處即設有下交流道之標誌指示，
    於國道二號公路匯入國道一號公路之交流道處亦然，駕駛人本應注意此一標誌指
    示並迅速開往外側車道行駛，縱然有塞車情形，車速既慢，於下交流道前長達近
    二公里之距離，尚不至於無絲毫可供順利變換至外側車道之機會，況且自本件卷
    附採證照片觀察，受處分人所有之汽車變換車道處已接近匝道出口，在外側車道
    塞車之情形下，仍執意插入連貫行駛汽車之中間，顯具高度危險性，為高速公路
    上行車之違規行為甚明。受處分人所有之汽車既於高速公路行駛，即應謹慎注意
    高速公路上之指示、路況、車潮等事項，其因駕駛人對路況不熟，致生錯誤判斷
    ，竟不思由下一個交流道離開高速公路後再轉往目的地，仍不顧車輛行進間之安
    全距離，驟然任意變換車道，受處分人以前開情詞置辯，顯係卸責之詞，並不可
    採。本件事證明確，受處分人所有之汽車有行駛於高速公路而不遵管制規定之違
    規行為洵堪認定。從而原處分機關依前揭道路交通管理處罰條例第三十三條第一
    項、第六十三條第一項第一款、第八十五條第三項、違反道路交通管理事件統一
    裁罰標準表之規定，裁處受處分人罰鍰三千元，並記違規點數一點，核無違誤，
    本件受處分人之異議為無理由，自應將其異議駁回。
據上論斷，應依道路交通案件處理辦法第十九條，裁定如主文。
中      華      民      國    九十一    年      七      月    二十五    日
                                      臺灣臺北地方法院交通法庭
                                          法  官  張  江  澤
右正本證明與原本無異。
如不服本裁定應於送達後五日內向本院提出抗告狀。
                                          書記官  石  幸  代
中      華      民      國  九十一    年      七      月    二十九    日
